臺灣雲林地方法院刑事判決
109年度金訴字第99號
公  訴  人  臺灣雲林地方檢察署檢察官
被      告  林育敬



選任辯護人  藍庭光律師
上列被告因違反洗錢防制法案件，經檢察官提起公訴（109年度
偵字第7258號）及移送併辦（109年度偵字第7330號、第7811號
、110年度偵字第415號、第422號、第423號、第590號、第822號
、第1192號），被告於準備程序中對被訴事實為有罪之陳述，經
本院合議庭裁定由受命法官獨任進行簡式審判程序，判決如下：
    主  文
戊○○幫助犯洗錢防制法第十四條第一項之洗錢罪，處有期徒刑肆
月，併科罰金新臺幣壹萬元，罰金如易服勞役，以新臺幣壹仟元
折算壹日。
    事  實
一、戊○○知悉金融機構帳戶為個人理財行為及個人信用之表徵，
    且申請開立金融帳戶並無任何特殊限制，任何人均可自行至
    不同金融機構申請開立多數帳戶使用，而無正當理由徵求他
    人金融帳戶使用者，極易利用該帳戶從事詐欺犯罪，並預見
    將自己持用之帳戶存摺、提款卡及密碼交付他人使用，該帳
    戶可能因此供不法詐騙份子作為收受、提領詐欺犯罪所得使
    用，他人提領後即產生遮斷資金流動軌跡以逃避國家追訴、
    處罰之效果，竟因缺錢花用，仍基於縱然提供自己之帳戶給
    他人作為詐欺取財及掩飾詐欺取財之犯罪所得去向使用，亦
    不違背其本意之幫助詐欺取財及幫助洗錢之不確定故意，於
    瀏覽報紙上所刊登買賣金融帳戶得賺取報酬之訊息後，隨即
    依報紙上所登載之聯絡電話與某真實姓名、年籍均不詳之人
    聯繫，並依該人指示，於民國109年6月29日前某時許，在雲
    林縣斗六市某處，將其所申辦國泰世華商業銀行帳戶（帳號
    ：000000000000號，下稱國泰世華帳戶）之存摺、提款卡及
    另行書寫在紙上之提款密碼裝入信封袋內，再將該信封袋放
    置在指定地點，雙方並約定戊○○出售國泰世華帳戶即可獲取
    新臺幣（下同）5,000元之對價，以此方式提供國泰世華帳
    戶予不詳之詐欺集團（無證據證明成員達3人以上或成員中
    有未滿18歲之人，下稱本案詐欺集團）作為收受、掩飾詐欺
    取財款項使用。俟本案詐欺集團不詳成員取得國泰世華帳戶
    資料後，即共同意圖為自己不法之所有，基於詐欺取財及洗
    錢之犯意聯絡，以附表「詐欺方式」欄所示手法，詐騙如附
    表所示之乙○○等人，使其等陷於錯誤，分別以附表所示方式
    轉帳或匯款至國泰世華帳戶內，所轉、匯入之款項均旋遭本
    案詐欺集團不詳成員提領殆盡而不知去向（有關乙○○等人遭
    詐騙之時間、方式、轉帳或匯款時間、金額，均詳如附表所
    示）。嗣因乙○○等人分別察覺有異乃報警處理，始循線查悉
    上情。
二、案經辛○○、甲○○訴由雲林縣警察局虎尾分局報告、癸○○、丁○○、壬○○訴由雲林縣警察局斗六分局報告、己○○訴由新北市
    政府警察局樹林分局報告、庚○○訴由基隆市警察局第二分局
    報告、乙○○訴由桃園市政府警察局桃園分局及彰化縣警察局
    鹿港分局報告臺灣彰化地方檢察署呈請臺灣高等檢察署檢察
    長令轉臺灣雲林地方檢察署（下稱雲林地檢署）檢察官偵查
    起訴及移送併案審理。
    理  由
壹、程序方面：
    被告戊○○本案所犯並非死刑、無期徒刑、最輕本刑為3年以
    上有期徒刑之罪或高等法院管轄第一審案件，其於準備程序
    進行中，先就被訴事實為有罪之陳述（見本院卷第157、218
    、256頁），經告知其簡式審判程序之旨，並聽取公訴人被
    告及辯護人之意見後，本院業已依刑事訴訟法第273條之1第
    1項之規定，裁定由受命法官獨任以簡式審判程序進行本案
    之審理，是本案之證據調查，依刑事訴訟法第273條之2規定
    ，自不受同法第159條第1項、第161條之2、第161條之3、第
    163條之1及第164條至第170條規定之限制，合先敘明。
貳、實體方面：
一、認定事實所憑之證據及理由：
  ㈠被告曾於上開時、地，以前揭條件，出售並交付國泰世華帳
    戶之存摺、提款卡及書寫在紙上之提款密碼予某真實姓名、
    年籍均不詳之人，嗣如附表所示之告訴人及被害人，於遭本
    案詐欺集團不詳成員實施詐騙後，分別陷於錯誤，各依指示
    將如附表所示之款項轉、匯入國泰世華帳戶內，旋即遭提領
    一空等情，業據被告於本院準備程序中及審理時均坦承不諱
    （見本院卷第157至161、218、256至257頁），且有被告申
    辦國泰世華帳戶時攝錄之影像、留存之印鑑證明、客戶基本
    資料及該帳戶之歷史交易明細附卷可稽（見警4328號卷第21
    至23頁；警2952號卷第17至21頁；本院卷第39至49頁），並
    有如附表各編號「證據及所在卷頁」欄所示告訴人乙○○、辛○○、甲○○、癸○○、丁○○、己○○、庚○○及被害人壬○○分別於警
    詢時之指訴、渠等所提與本案詐欺集團不詳成員間傳送之交
    友軟體或通訊軟體Line之對話訊息擷圖、渠等遭詐騙後依指
    示操作自動櫃員機、臨櫃匯款或以網路銀行轉帳之畫面擷圖
    、報案資料等證據資料存卷可佐，足認被告所為任意性自白
    核與事實相符，堪以採信。
  ㈡按行為人對於構成犯罪之事實，預見其發生而其發生並不違
    背其本意者，以故意論，刑法第13條第2項定有明文。因在
    金融機構開立帳戶、申辦存摺及提款卡使用，係針對個人身
    分之社會信用而予以資金流通，具有強烈之屬人性格，而金
    融帳戶作為個人理財之工具，依我國現狀，申請開設帳戶並
    無任何特殊資格之限制，一般民眾均得申請使用，且同一人
    可在不同之金融機構申請數個存款帳戶使用，乃眾所週知之
    事實；依一般人之社會通念，若遇他人捨以自己名義申請帳
    戶，反向不特定人蒐集金融帳戶使用，並要求提供提款卡及
    告知密碼，應可認識對方係將該帳戶作為資金存入後再行領
    出之用，且對方使用他人帳戶之目的，即係隱匿使用帳戶者
    之真實身分，因近年詐騙犯案猖獗，詐欺份子利用人頭帳戶
    掩飾、隱匿詐財贓款之事，迭有所聞。本案被告具有二專畢
    業之學歷，且有擔任保險業務員、工廠作業員等工作經驗，
    業經被告於本院準備程序時陳明在卷（見本院卷第158頁）
    ，足見被告為具有相當智識及社會工作經驗之成年人，對於
    上情當無不知之理。又被告於本院準備程序中供稱：我係在
    報紙上看到買賣帳戶之廣告，每出售1個帳戶即可賺取5,000
    元，我當時因缺錢繳房貸，看到該資訊覺得賺錢很容易，且
    當時我已經沒有使用國泰世華帳戶，該帳戶之餘額很少，交
    出該帳戶我也不會有損失，遂與報紙上所載之聯絡方式與某
    真實姓名、年籍均不詳之人聯繫，該人之來歷、背景、任職
    於何公司等節我均不清楚。我知道詐欺集團現在很猖獗，而
    我把國泰世華帳戶提供給陌生人使用，確實有可能被不法份
    子拿去從事存、提款等非法使用，我當時心中有疑慮提供帳
    戶可能會有違法的問題，但後來還是依指示交出帳戶資料，
    反正可以拿到錢就好了，至於對方後續會將帳戶資料作何使
    用，即便是挪作不法用途，我也管不了這麼多等情（見本院
    卷第159至161頁），堪信被告就其將國泰世華帳戶之存摺、
    提款卡及提款密碼均提供予該名身分不詳之人，該帳戶極有
    可能作為對方收受、提領特定犯罪所得使用，且對方提領後
    將產生遮斷金流以逃避國家追訴、處罰效果之結果已有所預
    見，仍因缺錢花用，率將國泰世華帳戶之存摺、提款卡及提
    款密碼均交予對方，以致其金融帳戶為實施詐騙之人完全掌
    控使用，顯有容任結果發生之本意。是被告主觀上具有縱使
    有人遭本案詐欺集團所騙而轉、匯入款項至國泰世華帳戶內
    ，該等詐欺贓款復再遭本案詐欺集團不詳成員提領殆盡，致
    生掩飾不法犯罪所得真正去向之結果，均不違背其本意，而
    具有幫助詐欺取財及幫助掩飾詐欺之特定犯罪所得去向之不
    確定故意無訛　　
　㈢綜上所述，本案事證明確，被告上開犯行洵堪認定，應依法
    論科。
二、論罪科刑：
  ㈠按刑法上之幫助犯，係對於犯罪與正犯有共同之認識，而以
    幫助之意思，對於正犯資以助力，並未參與實行犯罪之行為
    者而言。如未參與實行犯罪構成要件之行為，且係出於幫助
    之意思提供助力，即屬幫助犯，而非共同正犯。查本案被告
    將其申辦之國泰世華帳戶存摺、提款卡及寫有提款密碼之紙
    張均放入信封袋內交予某身分不詳之人，再輾轉交由本案詐
    欺集團不詳成員使用，使該集團不詳成員得以將國泰世華帳
    戶作為向如附表所示各告訴人及被害人施以欺罔之詐術後，
    據以收取詐得贓款之工具，被告主觀上具有幫助他人實行詐
    欺取財犯罪之不確定故意，而其提供國泰世華帳戶資料，乃
    實施詐欺取財犯罪構成要件以外之行為，自應認屬幫助詐欺
    取財之犯行。又被告提供國泰世華帳戶資料予真實身分、來
    歷背景均不詳之人使用，固非收受、持有或使用特定犯罪所
    得，且無積極之移轉或變更特定犯罪所得之行為，而不成立
    一般洗錢罪之正犯，然其主觀上既已認識所交出之國泰世華
    帳戶可能作為不法份子收受、提領詐欺犯罪所得使用，他人
    提領該帳戶內之款項後可能產生遮斷資金流動軌跡之效果，
    致後續難以循線追查不法犯罪所得之下落，卻仍基於幫助之
    犯意而提供該帳戶資料，顯有協助掩飾特定犯罪所得去向之
    行為，自應論以幫助犯一般洗錢罪。是核被告所為，係犯刑
    法第30條第1項前段、第339條第1項之幫助詐欺取財罪，及
    犯刑法第30條第1項前段、洗錢防制法第2條第2款、第14條
    第1項之幫助洗錢罪。
  ㈡起訴意旨及雲林地檢署檢察官109年度偵字第7330、7811號、
    110年度偵字第415、422、423、590、822、1192號移送併辦
    意旨書固均認被告本案係違反洗錢防制法第2條第2款規定而
    犯同法第14條第1項之洗錢罪（見本院卷第13、68、74至75
    、96-2頁），惟被告所為應論以幫助洗錢罪，已如前述，是
    上揭起訴書及移送併辦意旨書之論罪，容有未洽。又刑事訴
    訟法第300條所謂變更法條，係指罪名之變更而言，若僅行
    為態樣有正犯、從犯之分，或既遂、未遂之分，即無庸引用
    刑事訴訟法第300條變更起訴法條（最高法院101年度台上字
    第3805號判決意旨參照），是上開部分尚不生變更起訴法條
    之問題，而本院於審理時已當庭補充告知被告本案犯行可能
    成立幫助洗錢罪之罪名（見本院卷第157、218、256頁），
    亦無礙被告訴訟防禦權之行使，附此敘明。
  ㈢被告以一幫助行為提供國泰世華帳戶資料予某身分不詳之人
    ，之後該等帳戶資料輾轉為本案詐欺集團所取得、使用，致
    如附表所示之告訴人及被害人共8人遭詐騙後陸續轉、匯款
    項至國泰世華帳戶內，旋均遭提領殆盡，乃同種想像競合；
    又被告之行為同時使本案詐欺集團經由掌控金融帳戶之提領
    權限而掩飾犯罪所得之真正去向，則為異種想像競合，應依
    刑法第55條前段規定，從一重之幫助洗錢罪論處。又雲林地
    檢署檢察官以109年度偵字第7330、7811號及110年度偵字第
    415、422、423、590、822、1192號移送併辦內容，各與雲
    林地檢署檢察官以109年度偵字第7258號起訴書起訴被告幫
    助詐欺取財及幫助洗錢等犯行具裁判上一罪關係，本院自應
    併予審理。
  ㈣被告本案係幫助他人犯洗錢罪，並非親自實施一般洗錢罪之
    正犯，爰依刑法第30條第2項規定，按正犯之刑減輕之。又
    被告於審判中自白幫助洗錢犯行，爰依洗錢防制法第16條第
    2項規定，減輕其刑，並依刑法第70條規定遞減之。
  ㈤至辯護人雖請求本院依刑法第59條規定，對被告本案犯行再
    酌減其刑（見本院卷第275頁），惟按犯罪之情狀顯可憫恕
    ，認科以最低度刑仍嫌過重者，得酌量減輕其刑，刑法第59
    條雖定有明文。該條所謂「犯罪之情狀」，與同法第57條規
    定科刑時應審酌之一切情狀，並非有截然不同之領域，於裁
    判上酌減其刑時，應就犯罪一切情狀（包括第57條所列舉之
    10款事項），予以全盤考量，審酌其犯罪有無可憫恕之事由
    ，以為判斷。查近年從事詐騙犯罪者為掩飾真實身分及金流
    ，以逃避國家追訴處罰及查扣沒收不法所得，遂頻繁取得利
    用他人金融帳戶作為洗錢、詐欺取財等犯罪工具之情形，廣
    為政府機關及媒體報導防範，已為社會大眾所普遍周知，且
    現今我國金融機構對國人申請帳戶，並無特別之資格限制，
    若無違法之目的，要無隱藏身分特意取得他人帳戶作為存提
    款項進出使用之必要，詎被告猶將國泰世華帳戶資料任意交
    予他人使用，已難認其犯罪動機於客觀上有何特殊之原因與
    環境致有情堪憫恕之情狀。又如附表所示之告訴人及被害人
    遭騙致轉帳、匯款金額合計將近64萬元，足徵本案犯罪所生
    之危害並非輕微，且本案被告所為幫助洗錢犯行如前述已合
    於刑法幫助犯及洗錢防制法自白犯罪等減刑規定，足為適當
    之刑罰制裁，是本案既無客觀上足以引起一般同情，認為縱
    使宣告法定最低刑期尤嫌過重之情況，即尚難再適用刑法第
    59條規定酌減其刑，是辯護人此部分主張，難認可採。
　㈥爰以行為人責任為基礎，並審酌被告應可知悉現今社會詐欺
    歪風盛行，造成人心惶惶，彼此間之信任感崩解，疏離感則
    急速加劇，竟為求快速賺取錢財，即任意將自己申辦之國泰
    世華帳戶之存摺、提款卡及書寫在紙張上之提款密碼交予他
    人使用，致使無辜民眾受騙而蒙受損失，助長詐欺犯罪風氣
    之猖獗，其行為已然影響社會正常交易安全及破壞金融秩序
    ，並實際造成如附表所示各告訴人及被害人受騙而受有財產
    上損害，復因被告提供國泰世華帳戶掩飾詐欺犯罪所得之去
    向，造成執法機關不易查緝本案詐欺集團成員之真實身分，
    更增加受害者求償之困難，所為誠值非難；惟念及被告並非
    直接實施詐欺取財及洗錢犯罪之正犯，犯罪情節較屬輕微，
    且其犯後尚知坦承犯行，具有悔意，並於本院準備程序中主
    動賠償告訴人癸○○所受損害全額，及與告訴人乙○○、辛○○、
    甲○○、己○○、丁○○均調解成立，目前尚待依約履行給付，此
    有本院110年度司刑移調字第26號、第27號、第70號、第71
    號、110年度司附民移調字第23號調解筆錄、110年3月23日
    公務電話紀錄單各1份存卷可參（見本院卷第91至94、203、
    207、243至246頁），復因此獲得上開告訴人之諒解，足認
    犯後態度尚屬良好；兼衡被告自陳為二專畢業之智識程度，
    目前在材料工廠擔任作業員，月薪約3萬5,000元，家中尚有
    父母、哥哥之家庭生活、工作經濟狀況等一切情狀（見本院
    卷第158、275頁），量處如主文所示之刑，並就所宣告併科
    罰金刑部分，諭知易服勞役之折算標準。
三、沒收部分：
  ㈠關於犯罪工具之沒收：
　　按供犯罪所用、犯罪預備之物或犯罪所生之物，屬於犯罪行
    為人者，得沒收之；前2項之沒收，於全部或一部不能沒收
    或不宜執行沒收時，追徵其價額；又宣告前2條之沒收或追
    徵，有過苛之虞、欠缺刑法上之重要性、犯罪所得價值低微
    ，或為維持受宣告人生活條件之必要者，得不宣告或酌減之
    ，刑法第38條第2項前段、第4項、第38條之2第2項各定有明
    文。查本案被告交予他人國泰世華帳戶之存摺、提款卡，雖
    係供犯罪所用之物，但未經扣案，迄今亦未取回，而該等物
    品可隨時停用、掛失補辦，單獨存在亦不具刑法上之非難性
    ，倘予沒收或追徵，除另使刑事執行程序開啟之外，對於犯
    罪行為之不法、罪責評價並無影響，復不妨礙被告刑度之評
    價，且對於預防及遏止犯罪之助益不大，欠缺刑法上重要性
    ，是本院認該等物品並無沒收或追徵之必要，爰不予宣告沒
    收或追徵。　　
　㈡關於犯罪所得之沒收：
　⒈按犯罪所得，屬於犯罪行為人者，沒收之，但有特別規定者
    ，依其規定；前2項之沒收，於全部或一部不能沒收或不宜
    執行沒收時，追徵其價額；又宣告前2條之沒收或追徵，有
    過苛之虞、欠缺刑法上之重要性、犯罪所得價值低微，或為
    維持受宣告人生活條件之必要者，得不宣告或酌減之，刑法
    第38條之1第1項、第3項、第38條之2第2項分別定有明文。
    查被告於109年6月29日前某時許，係依指示將裝有國泰世華
    帳戶存摺、提款卡及書寫在紙上之提款密碼之信封放置在指
    定地點，並收取某身分不詳之人放在同一地點、裝在信封袋
    內之報酬5,000乙情，業據被告供承在卷（見本院卷第161、
    256至257頁），是該5,000元報酬即屬被告本案犯行之犯罪
    所得，理應依上開規定宣告沒收或追徵，惟被告於本院準備
    程序中業與告訴人乙○○、辛○○、甲○○、己○○、丁○○分別調解
    成立，現已全額賠償8,839元予告訴人癸○○，及依約履行調
    解條件而各給付2,000元予告訴人己○○、丁○○、給付2萬8,00
    0元予告訴人乙○○及給付5,000元予告訴人甲○○等情，有卷附
    前揭調解筆錄、本院110年3月23日公務電話紀錄單及被告所
    提之匯款回條暨自動櫃員機交易明細表可按（見本院卷第91
    至94、203、207、221、243至246、277、279頁），本院考
    量被告既已支付超出其交付帳戶資料所收取對價5,000元之
    金額以賠償部分告訴人所受損失，且依各該調解筆錄所載，
    被告尚需按月支付剩餘約定之賠償金額予前揭告訴人乙○○等
    5人，應認被告已無法保有上開犯罪所得，當足達沒收制度
    剝奪行為人犯罪不法所得之立法目的，若仍再宣告沒收或追
    徵該交付金融帳戶資料之對價5,000元，將形同對被告重複
    剝奪犯罪所得，容有過苛之虞，爰依刑法第38條之2第2項規
    定，不另予宣告沒收或追徵。
  ⒉洗錢防制法第18條第1項前段規定「犯第14條之罪，其所移轉
    、變更、掩飾、隱匿、收受、取得、持有、使用之財物或財
    產上利益，沒收之」，其無「不問屬於犯罪行為人與否」之
    要件（絕對義務沒收），實務上一向認為倘法條並未規定「
    不問屬於犯罪行為人與否均沒收」時，自仍以屬於被告所有
    者為限，始應予沒收，故認在洗錢防制法並未規定「不問屬
    於犯罪行為人與否」之情形下，自宜從有利於被告之認定，
    以屬於（指實際管領）犯罪行為人者為限，始應（相對義務
    ）沒收。依卷存事證，並無積極證據足認本案詐欺取財之正
    犯詐得附表所示告訴人及被害人之款項後曾分配予被告，又
    被告亦未親自提領如附表「匯款/轉帳金額」欄所示之詐欺
    贓款，並已將國泰世華帳戶之存摺、提款卡及提款密碼交付
    予他人，是其已無從實際管領，並加以處分國泰世華帳戶內
    之款項，而查無屬於被告之財物或犯罪所得，自無從依上開
    規定宣告沒收，附此敘明。
據上論斷，應依刑事訴訟法第273條之1第1項、第299條第1項前
段，洗錢防制法第2條第2款、第14條第1項、第16條第2項，刑法
第11條前段、第339條第1項、第30條第1項前段、第2項、第55條
前段、第42條第3項前段，刑法施行法第1條之1第1項，判決如主
文。
本案經檢察官丙○○提起公訴，檢察官丙○○、王聖豪移送併辦，檢
察官蕭仕庸到庭執行職務。
中　　華　　民　　國　　110 　年　　4 　　月　30  　　日
                  刑事第六庭  法  官  蘇珈漪
以上正本證明與原本無異。
如不服本判決應於收受判決後 20 日內向本院提出上訴書狀，並
應敘述具體理由；其未敘述上訴理由者，應於上訴期間屆滿後
20 日內向本院補提理由書（均須按他造當事人之人數附繕本）
。「切勿逕送上級法院」。
                              書記官  曾百慶 　　　
中　　華　　民　　國　　110 　年　　4 　　月　30  　　日
附錄本案論罪科刑法條全文：
中華民國刑法第30條
幫助他人實行犯罪行為者，為幫助犯。雖他人不知幫助之情者，
亦同。
幫助犯之處罰，得按正犯之刑減輕之。

中華民國刑法第339條
意圖為自己或第三人不法之所有，以詐術使人將本人或第三人之
物交付者，處5年以下有期徒刑、拘役或科或併科50萬元以下罰
金。
以前項方法得財產上不法之利益或使第三人得之者，亦同。
前2項之未遂犯罰之。

洗錢防制法第2條
本法所稱洗錢，指下列行為：
一、意圖掩飾或隱匿特定犯罪所得來源，或使他人逃避刑事追訴
    ，而移轉或變更特定犯罪所得。
二、掩飾或隱匿特定犯罪所得之本質、來源、去向、所在、所有
    權、處分權或其他權益者。三、收受、持有或使用他人之特
    定犯罪所得。

洗錢防制法第14條
有第2條各款所列洗錢行為者，處7年以下有期徒刑，併科新臺幣
5百萬元以下罰金。
前項之未遂犯罰之。
前2項情形，不得科以超過其特定犯罪所定最重本刑之刑。

附表：
編號 告訴人/被害人       詐欺方式 匯款/轉帳時間 匯款/轉帳金額（新臺幣） 匯/轉入之金融帳戶   證據及所在卷頁  1 告訴人乙○○ 【雲林地檢署109年度偵字第7258號、110年度偵字第822、1192號移送併辦】 由本案詐欺集團某不詳成員於109年6月7日某時許，以Pairs派愛族交友軟體暱稱「陳明亮」與乙○○聯繫，自稱為香港匯豐銀行主管，再介紹1間即將上市之上海匯得科技有限責任公司予乙○○，訛以該公司有發行原始股票，原始股票不具備任何風險，每日會有上升10至35倍之獲利空間，如進行短期投資認購原始股票，約3至7日可取得獲利的金錢，獲利相當可觀云云，致乙○○陷於錯誤，先後依指示前往臺北市○○區○○○路0段000號之台新國際商業銀行松德分行，於右欄時間臨櫃匯款右欄金額至右欄帳戶內，旋遭提領一空。 109年6月29日上午9時44分許 12萬元 國泰世華帳戶 ⑴告訴人乙○○109年7月8日警詢筆錄（警7360號卷第74至77頁） ⑵告訴人乙○○所提本案詐欺集團某不詳成員假冒之香港匯豐銀行主管「陳明亮」之工作證、身分證、「陳明亮」提供參考之投資獲利單、上海匯得科技有限責任公司申請表、與「陳明亮」傳送之對話訊息擷圖共14張（警7360號卷第87至89頁反面） ⑶告訴人乙○○所提之合作金庫銀行存摺存款封面1份、台新國際商業銀行國內匯款申請書（兼取款憑條）2紙（警7360號卷第80、84、86頁） ⑷內政部警政署反詐騙諮詢專線紀錄表、臺北市政府警察局信義分局三張犁派出所受理詐騙帳戶通報警示簡便格式表、受理刑事案件報案三聯單、受理各類案件紀錄表、金融機構聯防機制通報單（警7360號卷第95至97、108、116至117頁） ⑸國泰世華商業銀行存匯作業管理部109年12月14日國世存匯作業字第1090191071號函暨所附客戶基本資料查詢結果、歷史交易明細各1份（本院卷第37至49頁；警2952號卷第13、17至21頁）    109年7月3日上午10時54分許 10萬8,000元    2 告訴人辛○○ 【雲林地檢署109年度偵字第7330、7811號移送併辦】 由本案詐欺集團某不詳成員於109年5月底，以某交友軟體與辛○○結識後，再以通訊軟體Line暱稱「Vincent」聯繫辛○○，佯稱其為某間知名珠寶公司之經理，該公司開放僅有內部員工知悉之投資機會予港澳以外之亞洲地區人士，因其人正在香港，欲以辛○○之帳號進行投資，之後若有獲利全歸辛○○所有云云，致辛○○陷於錯誤，依指示前往中國信託商業銀行忠孝分行，於右欄時間臨櫃匯款右欄金額至右欄帳戶內，旋遭提領一空。 109年6月29日下午1時30分許 9萬元 國泰世華帳戶 ⑴告訴人辛○○109年9月29日警詢筆錄（警4328號卷第9至11頁） ⑵告訴人辛○○所提與通訊軟體Line暱稱「Vincent」之人傳送之對話訊息擷圖暨投資文件照片共26張（警4328號卷第47至59頁） ⑶告訴人辛○○所提中國信託商業銀行匯款申請書1紙（警4328號卷第60頁） ⑷內政部警政署反詐騙諮詢專線紀錄表、新北市政府警察局永和分局永和派出所受理詐騙帳戶通報警示簡便格式表、受理刑事案件報案三聯單、受理各類案件紀錄表、金融機構聯防機制通報單（警4328號卷第63、67、69、75、77頁） ⑸國泰世華商業銀行存匯作業管理部109年12月14日國世存匯作業字第1090191071號函暨所附客戶基本資料查詢結果、歷史交易明細各1份（本院卷第37至49頁；警2952號卷第13、17至21頁）  3 告訴人甲○○ 【雲林地檢署109年度偵字第7330、7811號移送併辦】 由本案詐欺集團某不詳成員於109年4月中旬，於某交友平臺與甲○○結識後，再以通訊軟體Wechat暱稱「林偉豪」聯繫甲○○，告以財付通支付科技有限公司之網站，復佯稱其可在網路上破解數據，甲○○只須註冊該網站帳號，並依客服人員指示操作，即可投資獲利云云，致甲○○陷於錯誤，依指示前往觀音新坡郵局（桃園49支局），於右欄時間臨櫃匯款右欄金額至右欄帳戶內，旋遭提領一空。 109年7月3日下午4時39分許 20萬元 國泰世華帳戶 ⑴告訴人甲○○109年7月10日警詢筆錄（警9882號卷第37至39頁） ⑵告訴人甲○○所提郵政跨行匯款申請書1紙（警9882號卷第143頁） ⑶內政部警政署反詐騙諮詢專線紀錄表、桃園市政府警察局大園分局新坡派出所受理詐騙帳戶通報警示簡便格式表、受理刑事案件報案三聯單、受理各類案件紀錄表、金融機構聯防機制通報單（警9882號卷第123至124、127、129、133、163頁） ⑷國泰世華商業銀行存匯作業管理部109年12月14日國世存匯作業字第1090191071號函暨所附客戶基本資料查詢結果、歷史交易明細各1份（本院卷第37至49頁；警2952號卷第13、17至21頁）  4 告訴人癸○○ 【雲林地檢署110年度偵字第415、422、423、590號移送併辦】 由本案詐欺集團某不詳成員於109年6月25日某時許，於交友軟體Omi app與癸○○結識後，再以通訊軟體Line聯繫癸○○並推薦某網站銷售彩券之客服人員，訛以依該客服人員指示下載某投資網頁，再進行儲值、匯款等作業，即可投資獲利云云，致癸○○陷於錯誤，依指示以操作網路銀行轉帳之方式，於右欄時間轉帳右欄金額至右欄帳戶內，旋遭提領一空。 109年7月2日下午3時12分許 8,839元 國泰世華帳戶 ⑴告訴人癸○○109年8月17日警詢筆錄（警4545號卷第17至19頁） ⑵告訴人癸○○所提與通訊軟體Line暱稱「CustomerService」之人傳送之對話訊息擷圖及網路銀行轉帳畫面擷圖共2張（警4545號卷第25頁） ⑶內政部警政署反詐騙諮詢專線紀錄表、臺北市政府警察局南港分局南港派出所受理詐騙帳戶通報警示簡便格式表、受理刑事案件報案三聯單、受理各類案件紀錄表、金融機構聯防機制通報單（警4545號卷第39、41、45、51頁；本院卷第135頁） ⑷國泰世華商業銀行存匯作業管理部109年12月14日國世存匯作業字第1090191071號函暨所附客戶基本資料查詢結果、歷史交易明細各1份（本院卷第37至49頁；警2952號卷第13、17至21頁）  5 告訴人丁○○ 【雲林地檢署110年度偵字第415、422、423、590號移送併辦】 由本案詐欺集團某不詳成員於109年6月23日晚上11時許，於社群軟體Facebook與丁○○結識後，再以通訊軟體Line暱稱「文震」聯繫丁○○，佯稱其任職之澳門新豪具樂有限公司部門有舉辦活動，可與自己海外朋友合作簽賭香港合法大樂透，保證中獎，條件係簽注者分得彩金3/10、其分得彩金1/10、公司分得彩金3/5云云，致丁○○陷於錯誤，依指示前往臺中市○○區○○路00號之臺中銀行，以操作自動櫃員機轉帳之方式，於右欄時間轉帳右欄金額至右欄帳戶內，旋遭提領一空。 109年7月2日晚上8時38分許 3萬元 國泰世華帳戶 ⑴告訴人丁○○109年7月10日警詢筆錄（警4536號卷第21至25頁） ⑵告訴人丁○○所提臺中銀行豐原分行存摺封面、自動櫃員機交易明細表各1份（警4536號卷第27、33頁） ⑶內政部警政署反詐騙諮詢專線紀錄表、臺中市政府警察局東勢分局土牛派出所受理詐騙帳戶通報警示簡便格式表、受理刑事案件報案三聯單、受理各類案件紀錄表、金融機構聯防機制通報單（警4536號卷第45至49、55、57、63頁） ⑷國泰世華商業銀行存匯作業管理部109年12月14日國世存匯作業字第1090191071號函暨所附客戶基本資料查詢結果、歷史交易明細各1份（本院卷第37至49頁；警2952號卷第13、17至21頁）  6 告訴人己○○ 【雲林地檢署110年度偵字第415、422、423、590號移送併辦】 由本案詐欺集團某不詳成員於109年6月13日下午3時30分許前之某時，於交友軟體Omi app與己○○結識後，再以通訊軟體Line暱稱「晨悅」聯繫己○○，推薦CBI外匯投資平臺，訛稱依該投資平臺客服人員指示投入資金，即可投資獲利云云，致己○○陷於錯誤，依指示以操作網路銀行轉帳之方式，於右欄時間轉帳右欄金額至右欄帳戶內，旋遭提領一空。 109年7月1日下午5時10分許 4萬2,000元 國泰世華帳戶 ⑴告訴人己○○109年8月9日警詢筆錄（偵590號卷第11至19頁） ⑵告訴人己○○所提與通訊軟體Line暱稱「CBI客服」之人傳送之對話訊息擷圖25張（偵590號卷第45至93頁） ⑶內政部警政署反詐騙諮詢專線紀錄表、臺南市政府警察局第一分局莊敬派出所受理詐騙帳戶通報警示簡便格式表、金融機構聯防機制通報單（偵590號卷第25至29頁） ⑷國泰世華商業銀行存匯作業管理部109年12月14日國世存匯作業字第1090191071號函暨所附客戶基本資料查詢結果、歷史交易明細各1份（本院卷第37至49頁；警2952號卷第13、17至21頁）  7 被害人壬○○ 【雲林地檢署110年度偵字第415、422、423、590號移送併辦】 由本案詐欺集團某不詳成員於109年6月中旬某日，於社群軟體Facebook與壬○○結識後，再以通訊軟體Line暱稱「李詩涵」聯繫壬○○並推薦某外匯投資平臺，訛以依該投資平臺UBE客服人員指示儲值，即可投資獲利云云，致壬○○陷於錯誤，依指示以操作自動櫃員機轉帳之方式，於右欄時間轉帳右欄金額至右欄帳戶內，旋遭提領一空。 109年6月30日中午12時45分許 1萬元 國泰世華帳戶 ⑴被害人壬○○109年7月7日警詢筆錄（警4540號卷第21至23頁） ⑵被害人壬○○所提之通訊軟體Line暱稱「李詩涵」、「UBE客服」、「trade客服」之人傳送之對話訊息擷圖5張（警4540號卷第43至45頁） ⑶被害人壬○○所提郵政自動櫃員機交易明細表1紙（警4540號卷第25頁） ⑷內政部警政署反詐騙諮詢專線紀錄表、桃園市政府警察局楊梅分局永安派出所受理詐騙帳戶通報警示簡便格式表、受理刑事案件報案三聯單、金融機構聯防機制通報單（警4540號卷第47、49、53、55頁） ⑸國泰世華商業銀行存匯作業管理部109年12月14日國世存匯作業字第1090191071號函暨所附客戶基本資料查詢結果、歷史交易明細各1份（本院卷第37至49頁；警2952號卷第13、17至21頁）  8 告訴人庚○○ 【雲林地檢署110年度偵字第822、1192號移送併辦】 庚○○於109年6月12日晚上10時許，在臺中市○○區○○路000號之統一超商順天門市內，上網瀏覽盈菲資金託管網站後，註冊為會員欲加入投資，本案詐欺集團某不詳成員假冒為該網站之客服人員，對庚○○訛以須加入盈菲資金託管網站之VIP會員，如欲將所賺取之盈利提領變現，須再支付指定數額之保證金云云，致庚○○陷於錯誤，依指示以操作網路銀行轉帳之方式，於右欄時間轉帳右欄金額至右欄帳戶內，隨即遭提領一空。 109年6月30日下午2時32分許 3萬元 國泰世華帳戶 ⑴告訴人庚○○109年7月9日警詢筆錄（警9639號卷第17至18頁） ⑵告訴人庚○○所提網站擷圖及網路銀行轉帳畫面擷圖各1紙（警9639號卷第49至50頁） ⑶內政部警政署反詐騙諮詢專線紀錄表、臺中市政府警察局烏日分局犁份派出所受理詐騙帳戶通報警示簡便格式表、受理刑事案件報案三聯單、受理各類案件紀錄表、金融機構聯防機制通報單（警9639號卷第19、23至25、35、37頁） ⑷國泰世華商業銀行存匯作業管理部109年12月14日國世存匯作業字第1090191071號函暨所附客戶基本資料查詢結果、歷史交易明細各1份（本院卷第37至49頁；警2952號卷第13、17至21頁）